# 关于验资和增资

提问人：白牙 时间：2017-11-10 10:41:31
请教各位老师：现在工商部门不再要求验资报告了，那企业增资过程中还需要验资报告吗？是不是做一份验资报告作为账务处理的依据更加合适啊

回答人：chenyiwei
看各方股东的要求而定。 另外，如果企业拟进行资本市场运作，则为了向证监会证明历史沿革的规范性，建议在实收资本发生变动时进行验资。对于已经上市或挂牌的企业，为了证明其增发股份的资金到位情况，也需要出具验资报告作为向股转系统申请“股份登记函”和向登记公司申请办理新增股份初始登记的必备文件。